臺灣高等法院民事裁定
110年度抗字第18號
抗  告  人  吳正華  



相  對  人  陳振豪  


上列當事人間損害賠償事件，抗告人對於中華民國109年11月25
日臺灣士林地方法院109年度訴字第1873號裁定提起抗告，本院
裁定如下： 
    主  文
原裁定廢棄。
    理  由
一、抗告人主張：伊與第三人王復芸前於民國104年間結婚，王
    復芸已於109年6月29日死亡。於上開婚姻關係存續期間，相
    對人與王復芸屢屢以交友軟體及Line互傳曖昧對話及親密照
    片，2人並出遊約會、拍攝性行為之照片，已逾越一般朋友
    交往之分際，相對人侵害伊之配偶權，造成伊受有非財產上
    損害，爰依民法第184條第1項、第195條第3項準用第1項規
    定，請求相對人賠償新臺幣（下同）200萬元等情，並以伊
    與王復芸之住所（下稱系爭住所）位在新北市淡水區，王復
    芸係在系爭住所與相對人互傳曖昧對話，故系爭住所地亦為
    侵權行為地及結果地，而向原法院提起本件訴訟。原法院認
    該院無管轄權，裁定移送臺灣臺南地方法院（下稱臺南地院
    ），抗告人不服，抗告前來。 　　
二、按訴訟，由被告住所地之法院管轄；因侵權行為涉訟者，得
    由行為地之法院管轄；同一訴訟，數法院有管轄權者，原告
    得任向其中一法院起訴，民事訴訟法第1條第1項、第15條第
    1項、第22條分別定有明文。查相對人之住所地係在臺南市
    、王復芸之住所地位在新北市淡水區，此有相對人民事陳報
    狀、王復芸戶籍謄本、租賃契約等在卷可稽（見原審卷第10
    0頁；本院卷第19至29頁）。抗告人主張王復芸曾在坐落新
    北市淡水區之系爭住所，與相對人以交友軟體及Line互傳曖
    昧對話、親密照片，業據提出上開Line對話、Google手機定
    位軌跡紀錄為證（見本院卷第31至71頁）。依抗告人起訴主
    張之事實，應認侵權行為地位在新北市淡水區及臺南市，揆
    諸民事訴訟法第15條第1項規定，原法院及臺南地院均有管
    轄權；再依同法第22條規定，抗告人本得向有管轄權之數法
    院其中一法院起訴。準此，抗告人向原法院提起本件訴訟，
    於法並無不合。原法院謂本件侵權行為地非在其轄區，無管
    轄權而裁定移送臺南地院，尚有未洽。抗告意旨指摘原裁定
    不當，求予廢棄，為有理由，應由本院予以廢棄，發回原法
    院另為適法之處理。
三、據上論結，本件抗告為有理由。依民事訴訟法第492條，裁
    定如主文。 　　
中　　華　　民　　國　　110 　年　　2 　　月　　2 　　日
                  民事第十六庭  
                        審判長法  官  朱耀平
                              法  官  呂明坤
                              法  官  羅立德
正本係照原本作成。
本裁定除以適用法規顯有錯誤為理由外，不得再抗告。如提起再
抗告，應於收受送達後10日內委任律師為代理人向本院提出再抗
告狀。並繳納再抗告費新臺幣１千元。
中　　華　　民　　國　　110 　年　　2 　　月　　3 　　日
　　　　　　　　　　　    　　書記官  顧哲瑜